【裁判字號】    98,訴,813
【裁判日期】    980430
【裁判案由】    毒品危害防制條例
【裁判全文】
臺灣板橋地方法院刑事判決               98年度訴字第813號
公  訴  人  臺灣板橋地方法院檢察署檢察官
被      告  甲○○
上列被告因違反毒品危害防制條例案件，經檢察官提起公訴（98
年度毒偵字第550 號），本院依簡式審判程序判決如下：
    主  文
甲○○施用第一級毒品，累犯，處有期徒刑柒月；扣案之第一級
毒品海洛因壹包（淨重零點零貳伍公克，驗餘淨重零點零貳參伍
公克）沒收銷燬之。
    事  實
一、甲○○前因施用毒品案件，經裁定送觀察、勒戒後，認無繼
    續施用毒品之傾向，於民國九十一年五月八日執行觀察、勒
    戒完畢釋放，並由臺灣臺北地方法院檢察署檢察官以九十一
    年度毒偵字第七二一號為不起訴處分。嗣因施用毒品、竊盜
    等案件，經本院以九十三年度聲字第五八五號裁定定應執行
    刑為有期徒刑一年二月，於九十四年七月二十六日縮短刑期
    執行完畢。其又於九十五年間因施用毒品案件，經本院判處
    罪刑並減刑為有期徒刑五月確定，另因犯竊盜等案件，經本
    院分別判處罪刑、減刑並定應執行刑為有期徒刑一年二月後
    ，再與前揭施用毒品案件所減之刑接續執行，於九十七年九
    月十三日縮短刑期執行完畢。詎猶不知悔改，基於施用第一
    級毒品海洛因之犯意，於九十八年一月八日下午四時許，在
    臺北縣板橋市○○路○段三十四巷一弄一號二樓住處內，以
    針筒（未扣案）注射方式，施用海洛因一次。嗣於九十八年
    一月九日下午四時十五分許，在臺北縣板橋市○○路○段三
    十四巷一弄一號前，因行跡可疑遭警盤查，甲○○在有偵查
    犯罪職權之公務員知悉其犯行前，即主動交出身上之海洛因
    一包（淨重零點０二五公克，驗餘淨重零點０二三五公克）
    供警扣案，並自首施用海洛因犯行，而為警查獲。
二、案經臺北市政府警察局萬華分局移送臺灣板橋地方法院檢察
    署檢察官偵查起訴。本院於準備程序進行中，被告甲○○就
    被訴事實為有罪之陳述，經告知簡式審判程序之旨，並聽取
    公訴人、被告之意見後，本院合議庭裁定由受命法官獨任進
    行簡式審判程序。
    理  由
一、上揭犯罪事實，業據被告於警詢、偵查及本院準備程序、審
    理時均自白不諱，其於九十八年一月九日為警查獲後採集之
    尿液檢體，經送臺灣尖端先進生技醫藥股份有限公司以酵素
    免疫分析法初驗、氣相層析質譜儀法複驗之結果，確呈嗎啡
    陽性反應，有該公司於九十八年一月十六日出具之濫用藥物
    檢驗報告一份、尿液檢體委驗單一紙在卷可稽（見偵查卷第
    四十一頁、第四十二頁）。又警方於同日扣得之米白色粉末
    一包，確為海洛因，淨重零點０二五公克，驗餘淨重零點０
    二三五公克之事實，復有交通部民用航空局航空醫務中心九
    十八年一月二十二日航藥鑑字第０９８０２５５號毒品鑑定
    書一份附卷供憑（見偵查卷第四十四頁），足認被告之自白
    確與事實相符。再者，被告前因施用毒品案件，經裁定送觀
    察、勒戒後，認無繼續施用毒品之傾向，於九十一年五月八
    日執行觀察、勒戒完畢，並由臺灣臺北地方法院檢察署檢察
    官以九十一年度偵字第七二一號為不起訴處分，嗣又於九十
    二年、九十五年間迭因施用毒品案件經法院判處罪刑在案之
    事實，有臺灣高等法院被告前案紀錄表一份在卷可考，被告
    既曾於觀察、勒戒執行完畢後五年內再犯施用毒品罪，則此
    次施用第一級毒品犯行，已非毒品危防制條第二十條第三項
    所稱「五年後再犯」之情形，依法即應由檢察官逕行追訴（
    最高法院九十五年度臺非字第五九號判決參考）。從而本案
    事證明確，被告犯行堪予認定。
二、核被告所為，係犯毒品危害防制條例第十條第一項之施用第
    一級毒品罪。被告為施用而持有海洛因之低度行為，為施用
    之高度行為所吸收，不另論罪。被告前因施用毒品、竊盜等
    案件，經本院以九十三年度聲字第五八五號裁定定應執行刑
    為有期徒刑一年二月，於九十四年七月二十六日縮短刑期執
    行完畢，又於九十五年間因施用毒品案件，經本院判處罪刑
    並減刑為有期徒刑五月確定，另因竊盜等案件，經本院分別
    判處罪刑、減刑並定應執行刑為有期徒刑一年二月後，再與
    前揭施用毒品案件所減之刑接續執行，於九十七年九月十三
    日縮短刑期執行完畢之事實，有臺灣高等法院被告前案紀錄
    表一份在卷可考，其受有期徒刑之執行完畢，五年內故意再
    犯本件有期徒刑以上之罪，為累犯，應依法加重其刑。又被
    告係在有偵查犯罪職權之公務員知悉其犯行前，即主動交出
    身上之海洛因並自首施用海洛因犯行乙節，業據臺北市政府
    警察局萬華分局九十八年一月九日北市警萬分刑字第０９８
    ３０３７７８００號刑事案件移送書記載綦詳，是以被告符
    合自首要件，爰依刑法第六十二條前段之規定減輕其刑，並
    依法先加後減之。爰審酌被告素行非端，前已因施用毒品獲
    得不起訴處分之寬典，又屢經法院論罪科刑，均猶不知遠離
    毒害，顯然漠視法令之禁制，惟坦承犯行之犯後態度，暨其
    犯罪之動機、目的、所生危害等一切情狀，量處如主文所示
    之刑。扣案之海洛因一包，其中驗餘淨重零點０二三五公克
    之海洛因，屬第一級毒品，應依毒品危害防制條例第十八條
    第一項前段之規定諭知沒收銷燬之；至於裝盛上開海洛因之
    外包裝袋一個，因鑑驗毒品之標準作業流程，毒品秤重主要
    以傾倒方式，必要時輔以刮杓刮取，儘可能將原送驗包裝物
    內毒品與包裝物分離後個別秤重，所得之毒品重量登載為「
    淨重」，包裝物重量則登載為「空包裝重」，然依上述二種
    方式分離，原送驗包裝物內均仍會有微量毒品成分殘留，此
    為本院歷來辦理毒品案件職務上所知悉，並有法務部調查局
    九十四年四月十二日調科壹字第０九四００一一四七四０號
    函一紙附卷可參，上開外包裝袋既仍含有微量海洛因成分無
    法析離，爰併依前揭規定宣告沒收銷燬之。另被告施用洛因
    所用之注射針筒已經丟棄，此節業據被告於本院審理時供陳
    明確，既無證據證明尚屬存在，且非違禁物，爰不併予宣告
    沒收，附此敘明。
三、如不服本判決，得自收受送達之日起十日內，向本院提出上
    訴。
據上論斷，應依刑事訴訟法第二百七十三條之一第一項、第二百
九十九條第一項前段，毒品危害防制條例第十條第一項、第十八
條第一項前段，刑法第十一條前段、第四十七條第一項、第六十
二條前段，判決如主文。
本案由檢察官林珮菁到庭執行職務。
中    華    民    國    98    年    4     月    30    日
                  刑事第三庭  法  官  劉元斐
上列正本證明與原本無異。
如不服本判決，應於判決送達後10日內敘明上訴理由，向本院提
出上訴狀 (應附繕本) ，上訴於臺灣高等法院。其未敘述上訴理
由者，應於上訴期間屆滿後20日內向本院補提理由書「切勿逕送
上級法院」。
                              書記官   張懿端
中    華    民    國    98    年    4     月    30    日
附錄本案論罪科刑所引法條
毒品危害防制條例第十條
施用第一級毒品者，處六月以上五年以下有期徒刑。
施用第二級毒品者，處三年以下有期徒刑。


司法院資訊處製作；財團法人民間司法改革基金會備份。
